# Acta del [Cambiar por la fecha]

![Portada](../../images/Infantem.png)


**Fecha:** 18/02/2025  
**Grupo 8:** Infantem  
**Sprint 2**

## Integrantes del Grupo
<div style="display: flex; flex-direction: row; justify-content: space-between; align-items: flex-start; gap: 20px;">
  <div style="flex: 1;">
    <ul style="padding-left: 0; list-style: none;">
      <li>Álvaro Jiménez Osuna</li>
      <li>Ángela López Oliva</li>
      <li>Antonio Jiménez Ortega</li>
      <li>Daniel del Castillo Piñero</li>
      <li>David Fuentelsaz Rodríguez</li>
      <li>David Vargas Muñiz</li>
      <li>Enrique García Abadía</li>
      <li>Felipe Solís Agudo</li>
      <li>Javier Santos Martín</li>
      <li>Javier Ulecia García</li>
      <li>José García de Tejada Delgado</li>
      <li>Jose Maria Morgado Prudencio</li>
      <li>Josué Rodríguez López</li>
      <li>Lucía Noya Cano</li>
      <li>Luis Giraldo Santiago</li>
      <li>Miguel Galán Lerate</li>
      <li>Paula Luna Navarro</li>
    </ul>
  </div>
</div>



---
## Índice
- [Colaboradores del documento](#colaboradores-del-documento)
- [Aportaciones](#aportaciones)
- [Temas](#temas)


## Colaboradores del documento
- Luis Giraldo
  - Creó la plantilla de las actas


## Aportaciones

### Luis Giraldo

Durante esta reunión a propuesto crear esta plantilla para mejorar la toma de notas.

## Temas 

Sobre el tema de las notas se ha comentado de debería cambiarse...

